【裁判字號】    95,訴,3011
【裁判日期】    951124
【裁判案由】    毒品危害防制條例
【裁判全文】
臺灣臺中地方法院刑事判決              95年度訴字第3011號
公  訴  人  臺灣臺中地方法院檢察署檢察官
被      告  甲○○
                    （另案於臺灣臺中監獄執行中）
上列被告因違反毒品危害防制條例案件，經檢察官提起公訴（95
年度毒偵字第3733號），嗣經本院合議庭裁定由受命法官獨任行
簡式審判程序，本院判決如下：
    主    文
甲○○施用第一級毒品，處有期徒刑捌月，扣案之第一級毒品海
洛因含袋重零點肆公克沒收銷燬之；又施用第二級毒品，處有期
徒刑肆月。應執行有期徒刑拾月，扣案之第一級毒品海洛因含袋
重零點肆公克沒收銷燬之。
    犯罪事實
一、甲○○前於民國93年間因施用毒品案件，經本院以93年度毒
    聲字第799號裁定送觀察、勒戒後，因有繼續施用毒品之傾
    向，再經本院以93年度毒聲字第1008號裁定送強制戒治，於
    94年4月28日強制戒治執行完畢釋放，並經臺灣臺中地方法
    院檢察署檢察官於94年5月3日以94年度戒毒偵字第93號為不
    起訴處分確定。詎甲○○仍不知警惕，於前揭強制戒治執行
    完畢釋放後5年內，基於施用第一級、第二級毒品之犯意，
    於95年8月7日凌晨1時3分許回溯96小時內之某時（但應扣除
    為警查獲受拘束之時間。下同），在其位於臺中縣大里市○
    ○里○○○路44號住處內，以將第一級毒品海洛因置於注射
    針筒內，以水稀釋混合後，再施打於手臂上之方式，及以不
    詳方式，分別施用第一級毒品海洛因、第二級毒品甲基安非
    他命各1次。嗣其於95年8月6日晚間9時許，駕駛車號3J—
    8153 號自用小客車行經臺中市○○區○○路2段與甘肅路口
    時，為警據報予以攔檢查獲，並在前揭車內前乘客座側邊處
    扣得第一級毒品海洛因含袋重0.4公克。
二、案經臺中市警察局第四分局報請臺灣臺中地方法院檢察署檢
    察官偵查起訴。
    理    由
一、上揭曾於95年8月7日凌晨1時3分回溯96小時內之某時，在其
    前開住處內施用第一級毒品海洛因、第二級毒品甲基安非他
    命各1次等事實，業據被告甲○○於本院審理時坦承不諱，
    並有前開查獲之物扣案可稽，且該扣案物中之白色粉末經送
    驗結果確為第一級毒品海洛因，有法務部調查局95年9月19
    日調科壹字第09523016100號鑑定書1紙附卷可佐，又被告為
    警查獲所採集尿液，經送驗結果，呈嗎啡及甲基安非他命陽
    性反應，亦有詮昕科技股份有限公司95年8月17日編號第000
    00000號濫用藥物尿液檢驗報告1紙在卷可證，堪認被告上開
    自白確與事實相符，足以採信。又被告前因施用毒品案件，
    經本院以93年度毒聲字第799號裁定送觀察、勒戒後，因有
    繼續施用毒品之傾向，再經本院以93年度毒聲字第1008 號
    裁定送強制戒治，於94年4月28日強制戒治執行完畢釋放，
    並經臺灣臺中地方法院檢察署檢察官於94年5月3日以94年度
    戒毒偵字第93號為不起訴處分確定等事實，有臺灣臺中地方
    法院檢察署刑案資料查註紀錄表、臺灣高等法院被告前案紀
    錄表各1份附卷足憑，其於觀察勒戒、強制戒治執行完畢獲
    釋5年內，再犯毒品危害防制條例第10條之罪，事證明確，
    被告犯行洵堪認定。
二、查海洛因、甲基安非他命分別為毒品危害防制條例第2條第2
    項第1款、第2款規定之毒品，是被告所為，分別係犯同條例
    第10條第1項之施用第一級毒品罪、同條第2項之施用第二級
    毒品罪。被告持有第一級毒品、第二級毒品之低度行為，分
    應為施用之高度行為所吸收，均不另論罪。被告所犯上開2
    罪間，犯意個別，行為互異，應分論併罰。爰審酌被告前已
    有施用毒品前科，有上開刑案紀錄表可查，今再為施用，法
    治觀念之淡薄，然施用毒品究屬戕害自身健康之犯罪，被告
    施用毒品尚未造成他人明顯之危害，且於本院審理中已坦承
    犯行，犯後態度尚稱良好，並兼衡被告犯罪之動機、目的、
    手段、生活狀況及智識程度等一切情狀，分別量處如主文所
    示之刑，並定其應執行之刑。扣案之海洛因含袋重0.4公克
    ，係毒品危害防制條例第2條第2項第1款所定之第一級毒品
    ，應依同條例第18條第1項前段規定，予以宣告沒收銷燬之
    （包裝袋因已沾染第一級毒品海洛因，無可析離，自應視為
    第一級毒品海洛因，併予沒收銷燬之）。
三、公訴意旨另稱：被告除前述施用第一級毒品海洛因之犯行外
    ，並基於反覆施用第一級毒品海洛因之集合犯意，自95年6
    月19日（指前案判決日）起至同年8月5日下午5時止，亦在
    其前開住處內，多次施用第一級毒品海洛因多次，因認被告
    此部分亦涉有施用第一級毒品罪嫌等語。惟按人體施用第一
    級毒品海洛因經尿液排出之時間，依吸食量之多寡、人體代
    謝功能、吸食者之年齡及性別有所差異，惟一般而言，施用
    者在96小時內所排出之尿液均有可能被檢出，雖為本院歷來
    職務上審理毒品案件所得知悉，然此尿液檢驗之結果，充其
    量僅得證明受檢驗人在採尿送檢前之96小時內有施用第一級
    毒品海洛因之行為，並無從證明受檢驗人在此96小時內曾「
    多次」施用第一級毒品海洛因。因此被告於95年8月7日凌晨
    1時3分為警所採集之尿液，經送驗結果呈嗎啡陽性反應，僅
    能證明被告於95年8月7日凌晨1時3分起回溯96小時內，有施
    用第一級毒品海洛因之情事，並無從證明被告在此期間內，
    曾有多次施用第一級毒品海洛因之情事。因此被告於警偵訊
    及本院審理中供稱其除前揭犯罪事實欄所示之施用第一級毒
    品海洛因1次外，尚亦施用多次云云，自不能僅以前揭尿液
    檢驗報告惟其唯一之佐證，是被告此部分自白，核屬唯一自
    白，無證據能力，此外，本院復查無其餘證據資料可資證明
    被告除施用1次外，尚有其他施用行為之存在，被告此部分
    行為，即屬不能證明，原應為被告無罪之諭知，因公訴人認
    被告此部分行為與前揭論罪科刑中之施用第一級毒品部分，
    有集合犯之實質上一罪關係，爰不另為無罪之諭知。
據上論斷，應依刑事訴訟法第273條之1第1項、第299條第1項前
段，毒品危害防制條例第10條第1項、第2項、第18條第1項前段
，刑法第11條、第51條第5款，判決如主文。
本案經檢察官乙○○到庭執行職務。
中    華    民    國    95    年    11    月    24    日
                  刑事第十四庭  法  官  林世民
上正本證明與原本無異。
如不服本判決，應於送達後十日內向本院提出上訴狀（須附繕
本），上訴於臺灣高等法院臺中分院。
                                書記官  紀俊源
中    華    民    國    95    年    11    月    24    日
附錄論罪科刑法條：
毒品危害防制條例第10條
施用第一級毒品者，處 6 月以上 5 年以下有期徒刑。
施用第二級毒品者，處 3 年以下有期徒刑。


司法院資訊處製作；財團法人民間司法改革基金會備份。
